臺灣臺南地方法院刑事判決
111年度交訴字第163號
公  訴  人  臺灣臺南地方檢察署檢察官
被      告  王鈺萍


選任辯護人  葉進祥律師
上列被告因過失致死案件，經檢察官提起公訴（111年度偵字第8
728號），被告就犯罪事實為有罪之陳述，經本院合議庭裁定由
受命法官獨任進行簡式審判程序，判決如下：
    主  文
王鈺萍犯過失致死罪，處有期徒刑捌月。緩刑肆年，並應依附表
所載內容履行損害賠償。
    事  實
一、王鈺萍於民國111年3月14日15時15分許，駕駛車牌號碼000-
    000號普通重型機車，沿臺南市歸仁區台39線由南往北行駛
    ，途經台39線路燈編號292661附近路段時，本應注意車前狀
    況，隨時採取必要之安全措施，不得以危險方式駕車，且不
    得駛出路面邊線，而依當時天候晴、日間自然光線、路面鋪
    裝柏油乾燥、無缺陷、無障礙物、視距復屬良好，客觀上並
    無不能注意之情事，竟疏未注意及右前方路肩有行人，貿然
    在機車行進中低頭撿拾掉落在機車腳踏板處之行動電源致駛
    出路面邊線，由後撞及同向沿台39線行走在路面路肩之羅吳
    月娥(其受傷部分未據告訴)及許黃金英，致許黃金英受有外
    傷性顱內出血合併顱骨骨折之傷害，嗣將其送至國立成功大
    學醫學院附設醫院(下稱成大醫院)救治，惟仍於111年3月18
    日23時23分許不治死亡。
二、案經許黃金英之配偶許玉輝訴由臺灣臺南地方檢察署檢察官
    相驗後偵查起訴。
    理  由
一、本件係經被告王鈺萍於準備程序當庭表示認罪，而經本院裁
    定以簡式審判程序加以審理，則依據刑事訴訟法第273條之2
    、同法第159條第2項之規定，不適用傳聞法則有關限制證據
    能力之相關規定，合先敘明。
二、訊據被告對於上揭犯罪事實坦承不諱，並據被害人許黃金英
    之家屬許玉輝、許良維及證人即被害人同行友人羅吳月娥、
    楊薰惠證述明確，復有成大醫院診斷證明書及病歷、道路交
    通事故現場圖1紙、道路交通事故調查報告表(一)、(二)各1
    份、現場照片12張、行車紀錄器截圖4張、勘驗筆錄1 份、
    臺灣臺南地方檢察署檢驗報告書及相驗屍體證明書各1份、
    臺南市車輛行車事故鑑定會南鑑0000000案鑑定書在卷可稽
    。是被告於上揭時、地騎乘機車撞擊行人即被害人許黃金英
    ，致被害人受有上揭傷害，嗣經送醫急救仍不治死亡之事實
    ，堪以認定。
三、按汽車行駛時，駕駛人應注意車前狀況及兩車並行之間隔，
    並隨時採取必要之安全措施，不得在道路上蛇行，或以其他
    危險方式駕車；機車行駛之車道，應依標誌或標線之規定行
    駛；無標誌或標線者，依下列規定行駛：五、除起駛、準備
    停車或臨時停車外，不得駛出路面邊線，道路交通安全規則
    第94條第3項、第99條第1項第5款分別定有明文。被告為機
    車駕駛人，自應注意及此。又本件事故發生當時天候晴、日
    間自然光線、路面鋪裝柏油乾燥、無缺陷、無障礙物、視距
    復屬良好等情，有上揭道路交通事故調查報告表(一)及現場
    照片可參，被告並無不能注意之情事。然被告卻疏未注意上
    揭道路交通安全規則，於前揭時、地騎乘機車，行經上開地
    點，貿然撿拾掉落機車踏板之物品，致使該機車偏移原有行
    向駛出路緣，致撞擊行走在路肩之被害人，並致被害人受有
    前開傷害送醫仍不治死亡。故被告於本件致被害人死亡之車
    禍發生，顯有過失。又被害人係因本件車禍死亡，已如前述
    ，則被害人之死亡與被告之過失行為間，即有相當因果關係
    。綜上所述，本件被告過失致人於死犯行，事證明確，應予
    依法論科。
四、核被告所為，係犯刑法第276條之過失致死罪。被告肇事後
    ，在未經有偵查權之機關或公務員發覺其為肇事人前，即親
    自或委託他人向警察機關報案，並報明肇事人姓名及地點，
    而自首並接受裁判，有臺南市政府警察局歸仁分局交通分隊
    自首情形紀錄表在卷可按，爰依刑法第62條前段規定減輕其
    刑。
五、爰審酌被告無前科之素行，其就本件車禍之發生係因被告之
    上開過失行為所導致，且上開過失情節非輕，被害人因本案
    車禍死亡，造成無可彌補之損害，並使被害人之家屬承受喪
    失親人之苦痛(含被害人家屬許良維對本案刑度之意見及所
    提出其他被害人家屬受創之診斷證明書、與被害人間LINE對
    話紀錄)，自應予以相當程度之非難；兼衡被告案發後始終
    坦承犯行，且已經與被害人家屬成立和解等犯後態度，及本
    案被告自述大學畢業之智識程度，在早餐店工作，月收入新
    臺幣25,000元，未婚、無子女之家庭經濟情況等一切情狀，
    量處如主文所示之刑。　
六、辯護人以被告家中經濟並不寬裕，亦需扶養母親，如令被告
    應入監服刑，其家庭將為之破裂，且被告已經報考國軍志願
    士兵甄選已通過部分檢測，但如未獲可以易科罰金、易服社
    會勞動、緩刑期滿等資格將不得參加甄選(提出國防部線上
    智力測驗成績證明、體檢查詢結果、甄選簡章節本等為證)
    ，將使被告無法繼續工作以支付被害人家屬賠償，對被害人
    家屬並非有利，應認本案暫不執行為適當等語。經查：
(一)按被告前未曾犯罪受有期徒刑之宣告，有臺灣高等法院被告
    前案紀錄表可憑，其因一時疏失致罹刑章，且已與被害人家
    屬和解成立，有和解書1份可證，信被告經此科刑之教訓，
    已足資警惕，應無再犯之虞，本院因認被告所受宣告之刑，
    以暫不執行為適當，併予宣告緩刑4年，以啟自新。
(二)又按緩刑宣告，得斟酌情形，命犯罪行為人向告訴人支付相
    當數額之財產或非財產上之損害賠償，刑法第74條第2項第3
    款亦有明定。本院為確保被告於緩刑期間，能按上開和解書
    所承諾之賠償金額以及付款方式履行，以確實收緩刑之功效
    ，爰依前揭規定，併諭知被告應依附表即和解內容支付損害
    賠償。又被告如違反上開緩刑所定負擔之情節重大，足認原
    宣告之緩刑難收預期效果，而有執行刑罰之必要者，依刑法
    第75條之1第1項之規定，得撤銷其宣告，附此敘明。
據上論斷，應依刑事訴訟法第299條第1 項前段、第273條之1第1
項，判決如主文。
本案經檢察官李宗榮提起公訴、檢察官莊士嶔到庭執行職務。
中　　華　　民　　國　　111 　年　　10　　月　　26　　日
                  刑事第十三庭  法  官  李音儀
以上正本證明與原本無異。
如不服本判決應於收受本判決後20日內向本院提出上訴書狀，並
應敘述具體理由。其未敘述上訴理由者，應於上訴期間屆滿後20
日內向本院補提理由書狀（均須按他造當事人之人數附繕本）「
切勿逕送上級法院」。 
　　　　　　　　　　　　　　　　書記官　陳怡蓁　　　　　
中　　華　　民　　國　　111 　年　　10　　月　　26　　日
附錄本案論罪科刑法條全文：
中華民國刑法第276條
因過失致人於死者，處5年以下有期徒刑、拘役或50萬元以下罰
金。
附表：
被告應給付許玉輝、許貴雅、許良維、許淨媛新臺幣(下同)420萬元(含汽車強制責任保險理賠)，給付方法如下：於111年11月30日以前給付350萬元；餘款70萬元自111年12月10日起至114年10月10日止，按月於每月10日以前各給付2萬元，如有一期未履行視為全部到期。